【裁判字號】    92,易,1279
【裁判日期】    920630
【裁判案由】    毒品危害防制條例
【裁判全文】
臺灣高雄地方法院刑事判決                        九十二年度易字第一二七九號
    公  訴  人  臺灣高雄地方法院檢察署檢察官
    被      告  甲○○
右列被告因違反毒品危害防制條例案件，經檢察官提起公訴（九十二年度毒偵字第一
八四四號），本院判決如左：
    主  文
甲○○連續施用第二級毒品，累犯，處有期徒刑伍月，如易科罰金以佰元折算壹日
。扣案之第二級毒品安非他命壹包（驗前毛重零點肆公克，驗後毛重零點公克）、
殘留安非他命之殘渣袋貳只、殘留安非他命之玻璃吸食器貳個、殘留安非他命吸管鏟
子壹支均沒收銷燬之。
    事  實
一、甲○○前於民國八十八年間因竊盜案件，經本院判處有期徒刑一年二月確定，並
    於八十九年五月二十三日執行完畢，前於八十七年間因施用毒品案件，經臺灣高
    雄地方法院檢察署檢察官聲請本院於八十七年十二月九日以八十七年毒聲字第四
    三七九號裁定送勒戒處所觀察、勒戒後，認無繼續施用毒品之傾向，經檢察官於
    八十七年十二月二十一日以八十七年度偵字第二八五二五號為不起訴處分確定。
    詎其於其開不起訴處分確定後五年以內，明知安非他命業經公告列為毒品危害防
    制條例第二條第二項第二款之第二級毒品，不得非法持有、施用，竟猶不知戒絕
    悔改，仍基於施用第二級毒品安非他命之概括犯意，自九十二年三月三十日起至
    九十二年四月一日止，連續在高雄縣大寮鄉中庄村四維三二八巷十九號住處，以
    將第二級毒品安非他命置放在吸食器內，下用火燒烤加熱後再吸食其霧化氣體之
    方式，施用第二級毒品安非他命多次。嗣於九十二年四月一日下午二時三十分許
    在上開住處查獲，並扣得第二級毒品安非他命一包（驗前毛重○‧四公克，驗後
    毛重○‧三公克）、及殘留安非他命之殘渣袋二只、殘留安非他命之玻璃吸食器
    二個、殘留安非他命吸管鏟子一支等物。經檢察官聲請本院於九十二年四月二日
    以九十二年毒聲字第二○○五號裁定送勒戒處所觀察勒戒後，認有繼續施用毒品
    之傾向，再經本院於九十二年五月一日以九十二年毒聲字第二七六二號裁定送戒
    治處所施以強制戒治迄今。
二、案經高雄縣政府警察局六龜分局移送臺灣高雄地方法院檢察署檢察官偵查起訴。
    理  由
一、右揭犯罪事實，業據被告甲○○分別於警、偵訊及本院審理時坦承不諱，被告於
    九十二年四月一日為警查獲時，所採集之尿液，經送驗結果，呈甲基安非他命陽
    性反應，高雄縣政府衛生局九十二年四月三日九一煙檢字第五四○號煙毒尿液檢
    驗成績書一紙在卷可稽，被告為警查獲時所扣得疑似第二級毒品安非他命一包（
    驗前毛重○‧四公克，驗後毛重○‧三公克）、疑似殘留安非他命之殘渣袋二只
    、玻璃吸食器二個、吸管鏟子一支等物，經送請高雄醫學大學附設中和紀念醫院
    檢驗結果，均含有第二級毒品安非他命成份，此有該院九十二年四月十五日編號
    九二○四─一六九號、九十二年六月十日編號九二○六─二五號、九二○六─二
    六號、九二○六─二七號檢驗報告各一份附卷可稽，此外，復有上開第二級毒品
    安非他命一包（驗前毛重○‧四公克，驗後毛重○‧三公克）、及殘留安非他命
    之殘渣袋二只、殘留安非他命之玻璃吸食器二個、殘留安非他命吸管鏟子一支等
    物扣案可資佐證，被告前開自白與事實相符，自可採為認定事實之依據，其連續
    施用第二級毒品犯行，堪以認定。再查，被告前於八十七年間因施用毒品案件，
經檢察官聲請本院於八十七年十二月九日以八十七年毒聲字第四三七九號裁定送
    勒戒處所觀察、勒戒後，認無繼續施用毒品之傾向，經檢察官於八十七年十二月
    二十一日以八十七年度偵字第二八五二五號為不起訴處分確定，其於該不起訴處
    分確定後五年內再犯本件施用第二級毒品犯行，經本院於九十二年四月二日以九
    十二年毒聲字第二○○五號裁定送勒戒處所觀察勒戒後，認有繼續施用毒品之傾
    向，再經本院於九十二年五月一日以九十二年毒聲字第二七六二號裁定送戒治處
    所施以強制戒治迄今等事實，有該不起訴處分書、臺灣高雄看守所附設勒戒處所
    九十二年四月十六日高所坤戒勒字第八八六號函所附有無繼續施用毒品傾向證明
    書、本院被告院內索引卡紀錄表、臺灣高等法院被告全國前案紀錄表、臺灣高雄
    地方法院檢察署刑案資料查註紀錄表各一份在卷可稽，被告於前揭不起訴處分後
    五年以內再犯本件施用第二級毒品犯行，經本院裁定送勒戒處所觀察勒戒後，認
    有繼續施用毒品傾向，應依法予以論罪科刑。
二、查海洛因、安非他命分係毒品危害防制條例第二條第二項第一款、第二款所稱之
    第一、二級毒品，均不得持有、施用。次按犯毒品危害防制條例第十條之施用第
    一級、第二級毒品罪者，檢察官應先將被告送勒戒處所觀察、勒戒，經觀察、勒
    戒後，認無繼續施用毒品傾向者，應由檢察官為不起訴處分。依此為不起訴處分
    後，五年內再犯第十條施用第一級、第二級毒品罪者，經觀察、勒戒後，認有繼
    續施用毒品之傾向，則不適用前開規定，而應依通常訴訟程序予以起訴論罪科刑
    ，此觀諸毒品危害防制條例第二十條第一項、第二項前段、第三項前段規定自明
    。本件被告前既已因施用毒品案件，經送勒戒處所觀察、勒戒後，認無繼續施用
    毒品傾向，由檢察官為不起訴處分確定，其於該不起訴處分後五年內再犯本件施
    用第二級毒品安非他命之犯行，再經送觀察、勒戒後，認有繼續施用毒品之傾向
    ，依前所述，應依法予以論罪科刑。故核被告所為，係犯毒品危害防制條例第十
    條同條第二項施用第二級毒品罪。又被告先後多次施用第二級毒品安非他命之行
    為，時間緊接，反覆為之，所犯又係同一罪名之罪，顯係基於概括犯意為之，應
    依連續犯規定論以一罪，並加重其刑。至被告多次持有第二級毒品犯行，亦係基
    於概括之犯意反覆為之，本亦應以連續持有論，惟其持有後進而施用，其持有之
    低度行為應被施用之高度行為所吸收，故不另論其持有毒品罪。末查，被告前於
    八十八年間因竊盜案件，經本院判處有期徒刑一年二月確定，並於八十九年五月
    二十三日執行完畢之事實，有台灣高等法院被告全國前案紀錄表及臺灣高雄地方
    法院檢察署刑案資料查註紀錄表各一份在卷可稽，其於五年以內再犯本件有期徒
    刑以上之罪，為累犯，依刑法第四十七條規定遞加重其刑。審酌被告於毒品危害
    防制條例施行後因施用毒品，經勒戒、觀察，由檢察官為不起訴處分確定後，仍
    未戒絕毒品，再犯相同之罪，顯見其戒毒悔改之意，並念其施用毒品乃自戕一己
    之身體健康，尚未害及他人，且其犯後已坦承犯行，態度良好等一切情狀，量處
    如主文所示之刑，並諭知易科罰金之折算標準。扣案之第二級毒品安非他命一包
    （驗前毛重○‧四公克，驗後毛重○‧三公克）係屬第二級毒品，扣案之安非他
    命之殘渣袋二只、安非他命之玻璃吸食器二個、吸管鏟子一支，其殘留安非他命
    ，已如前述，其上殘留之安非他命已無從分析剝離，均應視同毒品，併依毒品危
    害防制條例第十八條第一項前段規定宣告沒收並銷燬之。至鑑驗耗用之毒品，既
    已滅失，即無庸再為沒收諭知。
據上論斷，應依刑事訴訟法第二百九十九條第一項前段，毒品危害防制條例第十條第
二項、第二十條第三項、第十八條第一項前段，刑法第十一條、第五十六條、第四十
七條、第四十一條第一項前段，罰金罰鍰提高標準條例第二條，判決如主文。
本案經檢察官陳永章到庭執行職務。
中      華      民      國      九十二      年      六    月    三十    日
                                  臺灣高雄地方法院刑事庭
                                      法  官    涂裕洪
右正本證明與原本無異。
如不服本判決，應於判決送達後十日內，向本院提出上訴狀。
                                      書記官    賴佳慧
中    華    民    國      九十二     年      七     月      二      日
附錄本判決論罪法條：
毒品危害防制條例第十條第二項：
  施用第二級毒品者，處三年以下有期徒刑。


司法院資訊處製作；財團法人民間司法改革基金會備份。
